【裁判字號】    89,訴,1646
【裁判日期】    891108
【裁判案由】    毒品危害防制條例
【裁判全文】
臺灣高雄地方法院刑事判決                        八十九年度訴字第一六四六號
    公  訴  人  臺灣高雄地方法院檢察署檢察官
    被      告  甲○○
右列被告因違反毒品危害防制條例案件，經檢察官提公訴（八十九年度偵字第三七六
六號），本院判決如左：
    主  文
甲○○施用第一級毒品，累犯，處有期徒刑壹年，殘留海洛因粉末之夾鏈袋貳只沒收
銷燬之。又連續施用第二級毒品，累犯，處有期徒刑陸月，第二級毒品安非他命壹包
（毛重壹點貳公克）、玻璃吸食器貳組沒收銷燬之。應執行有期徒刑壹年肆月，殘留
海洛因粉末之夾鏈袋貳只、第二級毒品安非他命壹包（毛重壹點貳公克）、玻璃吸食
器貳組均沒收銷燬之。
    事  實
一、甲○○曾於民國八十七年間因麻醉藥品管理條例案件，經臺灣南投地方法院判處
    有期徒刑七月，經臺灣高等法院臺中分院駁回上訴確定，於八十八年三月二十二
    日執行完畢，復因施用毒品案件，經依臺灣南投地方法院以八十七年度毒聲字第
    三六七號裁定送觀察、勒戒後，無繼續施用毒品之傾向，由臺灣南投地方法院檢
    察署檢察官於八十七年九月三十日以八十七年度偵字第三三一九、第三七六○號
    、第三九四九號、第四一六四號不起訴處分確定。嗣又基於概括犯意，先後於八
    十九年四月二十一日及同年五月二十二日，連續在高雄市高雄火車站附近之賓館
    內施用第二級毒品安非他命二次；又自八十九年五月二十二日晚上八時許起回溯
    二十四小時內之某時內，在高雄市某處，施用第一級毒品海洛因一次。嗣於八十
    九年五月二十二日晚上八時許，在高雄市三民區○○○路一六三號五樓之十二其
    住處，為警查獲，扣得殘留第一級毒品海洛因粉末之夾鏈袋二只、第二級毒品安
    非他命一包（毛重一‧二公克）、及甲○○所有供其施用安非他命之器具玻璃吸
    食器二組。經依臺灣高雄地方法院八十九年度毒聲字第四○六一號裁定送觀察、
    勒戒後，有繼續施用毒品傾向，業經檢察官聲請由本院以八十九年度毒聲字第五
    三六二號裁定應先令入戒治處所施以強制戒治。
二、案經高雄市政府警察局移請臺灣高雄地方法院檢察署檢察官偵查起訴。
    理  由
一、訊據被告甲○○固坦承於八十九年四月二十一日及同年五月二十二日，連續在高
    雄市高雄火車站附近之賓館內施用第二級毒品安非他命二次之事實，惟矢口否認
    有何施用第一級毒品海洛因之犯行。經查，被告甲○○於八十九年五月二十二日
    晚上八時許為警查獲，經採集其尿液送請高雄市政府衛生局檢驗結果，呈安非他
    命及嗎啡陽性反應，有高雄市政府衛生局八十九年五月二十六日高衛試煙字第Ｅ
    一八一號煙毒尿液檢驗成績書影本一紙附卷可稽，並有殘留第一級毒品海洛因粉
    末之夾鏈袋二只、第二級毒品安非他命一包（毛重一‧二公克）、及甲○○所有
    供其施用安非他命之器具玻璃吸食器二組扣案可資佐證，並有高雄醫學院附設中
    和紀念醫院八十九年七月二十五日編號Ｂ0000000號檢驗報告單一紙在卷
    可稽，被告所辯，與前開事證不符，本件罪證明確，應予依法論科。
二、核被告所為，係犯毒品危害防制條例第十條第一項、第二項之罪。其施用第二級
    毒品行為，時間密接、犯罪構成要件相同，顯係基於概括犯意為之，應依連續犯
    規定論以一罪。被告曾於八十七年間因麻醉藥品管理條例案件，經臺灣南投地方
    法院判處有期徒刑七月，經臺灣高等法院臺中分院駁回上訴確定，於八十八年三
    月二十二日執行完畢之事實，有臺灣高等法院被告全國前案紀錄表一紙在卷可稽
    復因施用毒品案件，五年以內再犯本件有期徒刑以上之罪，為累犯，依刑法第四
    十七條規定加重其刑。又被告前因施用毒品案件，經依臺灣南投地方法院以八十
    七年度毒聲字第三六七號裁定送觀察、勒戒後，無繼續施用毒品之傾向，由臺灣
    南投地方法院檢察署檢察官於八十七年九月三十日以八十七年度偵字第三三一九
    、三七六○號、三九四九號、四一六四號不起訴處分確定，有不起訴處分書影本
    一紙及臺灣高雄地方法院檢察署刑案資料查註紀錄表在卷可稽。其於五年後再犯
    毒品危害防制條例第十條之罪，經裁定送觀察勒戒，認有繼續施用毒品傾向，並
    經本院裁定應令入戒治處所施以強制戒治一年，有本院八十九年度毒聲字第四○
    六一號裁定、台灣高雄看守所附設勒戒所八十九年六月一日高所坤戒勒字第二五
    二五號函送之有無繼續施用毒品傾向證明書及本院八十九年度毒聲字第五三六二
    號裁定各一份附卷可參。按之同條例第二十條第三項規定，爰不待其戒治期滿，
    逕為判決，茲審酌被告經觀察勒戒後，猶不知悔改，繼續施用毒品，犯罪後坦承
    部分犯行，態度良好等一切情狀，分別量處如主文所示之刑，併定其應執行之刑
    。至扣案之殘留第一級毒品海洛因粉末之夾鏈袋二只、第二級毒品安非他命一包
    （毛重一‧二公克）均係毒品，被告所有供其施用安非他命之器具玻璃吸食器二
    組，係專供被告施用毒品之器具，不問屬於犯人與否，均應依毒品危害防制條例
    第十八條第一項前段規定宣告沒收銷燬之。
據上論斷，應依刑事訴訟法第二百九十九條第一項前段，毒品危害防制條例第十條第
一項、第二項、第二十條第三項前段，第十八條第一項前段、刑法第十一條、第五十
六條、四十七條、第五十一條第五款，判決如主文。
本案經檢察官鍾忠孝到庭執行職務
中      華      民      國      八十九      年      十一    月    八    日
                                     台灣高雄地方法院刑事第三庭
                                         法  官   涂  裕  洪
右正本證明與原本無異。
如不服本判決，應於判決送達後十日內，向本院提出上訴狀。
                                         書記官   許  麗  珠
中      華      民      國      八十九      年      十一    月    十    日
如不服本判決，應於送達後十日內，向本院提出上訴狀。
附錄本判決論罪之法條：
毒品危害防制條例第十條第一項、第二項：
施用第一級毒品者，處六月以上五年以下有期徒刑。
施用第二級毒品者處三年以下有期徒刑。


司法院資訊處製作；財團法人民間司法改革基金會備份。
